臺灣彰化地方法院刑事判決　　　　　　　　　　　　　　九十三年度訴字第六六號
　　公　訴　人　臺灣彰化地方法院檢察署檢察官
　　被　　　告　甲○○
右列被告因違反槍砲彈藥刀械管制條例案件，經檢察官提起公訴（九十二年度偵字第
七八一八號），於本院準備程序中，被告就被訴事實為有罪之陳述，經裁定改行簡式
審判程序，本院判決如左：
    主  文
甲○○未經許可，持有可發射子彈具有殺傷力之槍枝，處有期徒刑壹年肆月，併科罰
金新臺幣陸萬元，罰金如易服勞役，以新臺幣玖佰元即銀元佰元折算壹日。緩刑肆
年。扣案之可發射子彈具有殺傷力之槍枝壹支（槍枝管制編號：000000000
0號）及改造子彈陸顆，均沒收。
    事  實
一、甲○○明知未經中央主管機關內政部之許可，不得持有可發射子彈具有殺傷力之
    槍枝及子彈，竟因遭人討債為求防身，即於民國九十二年七月間某日，在臺中市
    某不詳處所，以新臺幣八萬元之代價，向不詳真實姓名綽號「阿吉」之成年男子
    ，購買可發射子彈、具殺傷力之仿克拉克半自動手槍製造之改造手槍一支（槍枝
    管制編號為0000000000號）及改造子彈八顆，並自該時起，即未經許
    可將前揭槍、彈置於自己實力支配下而持有之。嗣於九十二年十月四日下午八時
    四十分許，在彰化縣北斗鎮○○路○段二號七星大飯店二０八室內，先為警查扣
    其持有供施用安非他命之燈泡吸食器，因警憑線報懷疑甲○○持有可發射子彈具
    殺傷力之改造槍、彈而詢問甲○○，甲○○即主動帶同員警至其所使用之ＺＰ—
    三九五二號自小客車內找尋槍、彈，並當場扣得前揭槍、彈（其中二顆子彈已因
    送驗試射而耗損），始查悉上情。
二、案經彰化縣警察局北斗分局報告臺灣彰化地方法院檢察署檢察官偵查起訴。
    理  由
一、按除被告所犯為死刑、無期徒刑、最輕本刑為三年以上有期徒刑之罪或高等法院
    管轄第一審案件者外，於前條第一項程序進行中，被告先就被訴事實為有罪之陳
    述時，審判長得告知被告簡式審判程序之旨，並聽取當事人、代理人、辯護人及
    輔佐人之意見後，裁定進行簡式審判程序；除簡式審判程序及簡易程序案件外，
    第一審應行合議審判，刑事訴訟法第二百七十三條之一第一項、第二百八十四條
之一分別定有明文。本件被告甲○○所涉係死刑、無期徒刑、最輕本刑為三年以
    上有期徒刑之罪或高等法院管轄第一審案件以外之罪，並於本院行準備程序時就
    被訴事實為有罪之陳述，本院合議庭依前揭規定，經評議結果，裁定改由受命法
    官獨任行簡式審判程序，先予敘明。
二、右揭犯罪事實，業據被告甲○○於偵查及本院審理時均坦承不諱，而扣案之手槍
    及子彈經警送內政部警政署刑事警察局鑑定結果，認為改造手槍一支（槍枝管制
    編號0000000000號），認係由仿ＧＬＯＣＫ廠１７型半自動手槍製造
    之玩具手槍換裝土造金屬槍管而成之改造手槍，機械性能良好，可擊發適用子彈
    ，認具殺傷力；送鑑改造子彈八顆，認均係由玩具金屬彈殼加裝土造金屬彈頭改
    造而成之改造子彈，經採樣二顆試射，均可擊發，認具殺傷力等情，有該局九十
    二年十二月十一日刑鑑字第０九二０一九四四五八號槍彈鑑定書一份在卷足參（
    見偵卷第九頁至第一四頁），是尚有上開改造手槍一支、改造子彈六顆（其餘二
    顆已因送驗試射而耗損）扣案足資佐證，顯見被告上開自白，核與事實相符。本
    案事證已臻明確，被告犯行至堪認定。
三、本件被告未經許可而持有具殺傷力之手槍及子彈，核其所為，係犯槍砲彈藥刀械
    管制條例第十一條第四項之未經許可持有可發射子彈具有殺傷力槍枝罪及同條例
    第十二條第四項之未經許可，持有改造子彈罪。被告一行為而觸犯上開二罪名，
    屬想像競合，應從一重之槍砲彈藥刀械管制條例第十一條第四項之未經許可，持
    有可發射子彈具有殺傷力之改造手槍罪處斷。爰審酌被告持有槍、彈行為對於社
    會治安及人民安居樂業之期待均有重大威脅，所生危害不容輕忽，惟被告於偵審
    期間已能坦承犯行，犯後態度堪稱良好，且其持有槍、彈期間並未持以另犯他罪
    ，及被告犯罪目的、手段及其年紀尚輕等一切情狀，量處如主文所示之刑，併諭
    知罰金易服勞役之折算標準。末查被告前未曾受有期徒刑以上刑之宣告，有臺灣
    高等法院被告全國前案紀錄表存卷可按，其經此教訓，當知警惕，應無再犯之虞
    ，本院審酌上情，認主文所宣告之刑，以暫不執行為適當，爰併宣告緩刑四年，
    以啟自新。又扣案之可發射子彈具殺傷力之改造手槍一支及改造子彈六顆，均係
    槍砲彈藥刀械管制條例第四條第一項第一款、第二款所稱之槍砲、彈藥，依同條
    例第五條之規定，非經中央主管機關許可不得製造、販賣、運輸、持有及轉讓，
    係違禁物，故應依刑法第三十八條第一項第一款規定，宣告沒收。至經送驗試射
    而原具殺傷力之改造子彈二顆，均已因試射而失其原有子彈之結構及效能，不具
    有殺傷力，已非違禁物，自無庸併為沒收之宣告，附此敘明。
據上論斷，應依刑事訴訟法第二百七十三條之一第一項、第二百九十九條第一項前段
，槍砲彈藥刀械管制條例第十一條第四項、第十二條第四項，刑法第十一條前段、第
五十五條、第四十二條第二項、第七十四條第一款、第三十八條第一項第一款，現行
法規所定貨幣單位折算新臺幣條例第二條，罰金罰鍰提高標準條例第二條，判決如主
文。
本案經檢察官吳怡盈到庭執行職務
中　　　華　　　民　　　國　　九十三　　年　　　七　　　月　　 十二 　　日
                                臺灣彰化地方法院刑事第三庭
                                    法      官  簡婉倫
右正本證明與原本無異。
如不服本判決，應於判決送達後十日內，向本院提出上訴狀( 須附繕本 )。
                                    法院書記官  林盛輝
中　　　華　　　民　　　國　　九十三　　年　　　七　　　月　　 十二 　　日
槍砲彈藥刀械管制條例第十一條
未經許可，製造、販賣或運輸第四條第一項第一款所稱其他可發射金屬或
子彈具有殺傷力之各式槍砲者，處五年以上有期徒刑，併科新臺幣一千萬
元以下罰金。
未經許可，轉讓、出租或出借前項所列槍砲者，處三年以上十年以下有期
徒刑，併科新臺幣七百萬元以下罰金。
意圖供自己或他人犯罪之用，而犯前二項之罪者，處無期徒刑或七年以上
有期徒刑，併科新臺幣一千萬元以下罰金。
未經許可，持有、寄藏或意圖販賣而陳列第一項所列槍砲者，處一年以上
七年以下有期徒刑，併科新臺幣七百萬元以下罰金。
第一項至第三項之未遂犯罰之。
槍砲彈藥刀械管制條例第十二條
未經許可，製造、販賣或運輸子彈者，處一年以上七年以下有期徒刑，併
科新台幣五百萬元以下罰金。
未經許可，轉讓、出租或出借子彈者，處六月以上五年以下有期徒刑，併
科新台幣三百萬元以下罰金。
意圖供自己或他人犯罪之用，而犯前二項之罪者，處三年以上十年以下有
期徒刑，併科新台幣七百萬元以下罰金。
未經許可，持有、寄藏或意圖販賣而陳列子彈者，處五年以下有期徒刑，
併科新台幣三百萬元以下罰金。
第一項至第三項之未遂犯罰之。
